# 合同挂钩工具

提问人：cpab 时间：2019-08-11 23:57:29
对合同挂钩工具，通过SPPI测试的条件之一：该分级所承担的基础资产的信用风险，等于或小于基础资产本身的信用风险。
基本情况：基础资产为优质贷款；基础资产持有人分级：优先级、中间级、劣后级。优先级享有固定收益 8%，中间级与劣后级按扣除优先级的收益后的 2 ： 8 分配。清算先分配优先级的本金及利息，再分配中间级的本金，再分配劣后级本金，之后的剩余财产由中间级和劣后级按 2 ： 8 分配。
可否这样理解：
1 、 由于存在劣后级，故优先级和中间级所承担基础资产的信用风险，等于或小于基础资产本身的信用风险。可以这样理解吗？基础资产本身的信用风险可否理解为持有基础资产投资，被分类为权益工具的投资所面临的风险。
2 、 由于基础资产为优良贷款，估计都能正常回款。可否由于基础资产为优质贷款，基本不会产生损失，优先级、中间级的投资通过 SPPI测试。劣后级由于是劣后信用风险大于基础资产本身的信用风险，故通不过SPPI 测试。
我的理解是对的吗？谢谢！

回答人：chenyiwei
1 、要确定三类工具的各自金额占比、各自的预期收益率与基础资产利率之间的关系、基础资产的预计损失率、现金分配顺序等因素判断确定。在此类情况下，优先级和中间级通过 SPPI测试应至少满足的条件是：（ 1 ）劣后级占总份额的比例远大于基础资产的预计损失率，有较大的安全边际；（ 2 ）优先级和中间级的预期收益率低于基础资产的利率；（ 3 ）中间级的本金和利息要求权均优先于劣后级，而不是两者按比例分配。
2 、上述判断与基础资产本身的质量（例如，是优质贷款还是次级贷款）无直接关系。